臺灣臺南地方法院刑事裁定
111年度撤緩字第42號
聲  請  人  臺灣臺南地方檢察署檢察官
受  刑  人  楊承勳


上列聲請人因受刑人犯非法寄藏槍砲之主要組成零件罪案件，聲
請撤銷緩刑之宣告（111年度執聲字第191號），本院裁定如下：
    主  文
聲請駁回。
    理  由
一、聲請意旨略以：受刑人楊承勳因違反槍砲彈藥刀械管制條例
    案件，經臺灣臺南地方法院於民國110年8月2日以110年度訴
    字第479號判決判處有期徒刑6月，併科罰金新臺幣5萬元，
    ，緩刑3年，於110年9月12日確定在案，緩刑期間至113年9
    月11日止；惟其於緩刑期前即110年7月11日故意犯竊盜罪，
    經臺灣臺南地方法院以110年度簡字第2088號判決判處罰金
    新台幣3千元，於前案緩刑期內之110年10月13日確定，迄今
    未逾6月。核受刑人所為，已合於刑法第75條之1第1項第1款
    所定得撤銷緩刑宣告之原因，爰依刑事訴訟法第476條規定
    聲請撤銷上開緩刑之宣告等語。
二、按緩刑之宣告應撤銷者，由受刑人所在地或其最後住所地之
    地方法院檢察官聲請該法院裁定之，刑事訴訟法第476條定
    有明文。查本件受刑人之住所為臺南市○○區○○路00巷00○0號
    ，有卷附受刑人個人戶籍資料查詢結果單可參，是依上開規
    定，本院自有管轄權，又檢察官係於後案判決確定（即110
    年10月13日）後6月內之111年2月18日向本院聲請撤銷前開
    緩刑宣告，有臺灣臺南地方檢察署111年2月18日南檢文壬11
    1執聲191字第1119010911號函上之本院收文戳印可憑，核與
    上揭規定相符，均合先敘明。
三、按受緩刑之宣告，於緩刑前因故意犯他罪，而在緩刑期內受
    6月以下有期徒刑、拘役或罰金之宣告確定，足認原宣告之
    緩刑難收其預期效果，而有執行刑罰之必要者，得撤銷其宣
    告，刑法第75條之1第1項第1款定有明文。衡諸上開規定之
    立法意旨，係考量修正前關於緩刑前故意犯他罪，在緩刑期
    內受得易科罰金之有期徒刑之宣告者，列為應撤銷緩刑事由
    之規定，過於嚴苛，而排除為修正前刑法第75條應撤銷緩刑
    之事由，移列至刑法第75條之1第1項第1款作為得撤銷緩刑
    之事由（嗣再將「得易科罰金之有期徒刑」修正為「6月以
    下有期徒刑」），俾使法官依被告再犯情節，裁量是否撤銷
    先前緩刑之宣告；其次，如有前開事由，但判決宣告拘役、
    罰金時，可見行為人仍未見悔悟，亦列為得撤銷緩刑之事由
    ，以資彈性適用，爰於刑法第75條第1項第1款增訂之。且上
    開規定為賦予法院撤銷與否之權限，特規定實質要件為「足
    認原宣告之緩刑難收其預期效果，而有執行刑罰之必要」，
    以供作審認之標準；故於上揭「得」撤銷緩刑之情形，法院
    應依職權本於合目的性之裁量，妥適審酌被告所犯前後數罪
    間，關於法益侵害之性質、再犯之原因、違反法規範之情節
    是否重大、被告主觀犯意所顯現之惡性及其反社會性等情，
    是否已使前案原為促使惡性輕微之被告或偶發犯、初犯改過
    自新而宣告之緩刑，已難收其預期之效果，而確有執行刑罰
    之必要，此與刑法第75條第1項所定2款要件有一具備，即毋
    庸再行審酌其他情狀，應逕予撤銷緩刑之情形不同，合先敘
    明。
四、經查：
　㈠本件受刑人前因犯非法寄藏槍砲之主要組成零件罪案件，經
    本院於110年8月2日以110年度訴字第479號判決判處有期徒
    刑6月，併科罰金新臺幣5萬元，緩刑3年，於110年9月12日
    確定在案，緩刑期間至113年9月11日止（下稱前案）；其於
    緩刑期前即110年7月11日故意犯竊盜罪，經本院以110年度
    簡字第2088號判決判處罰金新台幣3千元，於前案緩刑期內
    之110年10月13日確定（下稱後案），迄今未逾6月等情，有
    上開兩案之判決書、臺灣高等法院被告前案紀錄表在卷可憑
    ，是受刑人於前案緩刑前故意犯他罪，而在緩刑期內受6月
    以下有期徒刑之宣告確定，合於刑法第75條之1第1項第1款
    所定得撤銷緩刑宣告之要件，固堪認定。
  ㈡惟經本院核閱受刑人前、後兩案之判決資料，受刑人所犯前
    案非法寄藏槍砲之主要組成零件罪及後案竊盜罪，案件之犯
    罪情節、型態迥異，罪質互殊，手段、目的上均無任何類似
    性，侵害法益有別，社會危害程度亦各不相同。又受刑人係
    在前案判決確定以前即違犯上開後案；且後案係受刑人初次
    犯竊盜案件，犯罪手段並無特殊性，所犯情節尚無重大不可
    饒恕之情，犯後並已坦承犯行不諱，堪信後案之罪刑宣告及
    執行，已足使受刑人知所警惕，並矯正受刑人之法治觀念，
    尚難僅因後案於緩刑期內判決確定，即遽認受刑人毫無悔過
    遷善之意，而有須執行前案所宣告刑罰必要之情形。
  ㈢此外，檢察官復未提出受刑人有何非將前案之緩刑宣告撤銷
    予以執行刑罰，否則即難收其預期效果之具體事證，經本院
    綜合考量，認本件尚未達到足認原宣告之緩刑難收其預期效
    果，致有須撤銷緩刑宣告予以執行刑罰之必要程度。從而，
    檢察官聲請撤銷前案之緩刑宣告，尚難准許，應予駁回。
五、依刑事訴訟法第220條，裁定如主文。
中　　華　　民　　國　　111 　年　　2 　　月　　24　　日
　　　　　　　　　刑事第十三庭  法　官　王惠芬
以上正本證明與原本無異。
如不服本裁定，應於送達後5日內，向本院提出抗告狀。
　　　　　　　　　　　　　　　　書記官　陳杰瑞
中　　華　　民　　國　　111 　年　　2 　　月　　24　　日